【裁判字號】    99,簡上,133
【裁判日期】    990617
【裁判案由】    妨害名譽
【裁判全文】
臺灣高雄地方法院刑事判決             99年度簡上字第133號
上  訴  人  臺灣高雄地方法院檢察署檢察官
被      告  乙○○
上列上訴人因被告妨害名譽案件，不服本院高雄簡易庭民國99年
1 月29日98年度審簡字第6014號第一審刑事簡易判決（偵查案號
：97年度偵字第20117 號），提起上訴，本院管轄之第二審合議
庭判決如下：
    主  文
上訴駁回。
    事實及理由
一、證據能力部分：按被告以外之人於審判外之言詞或書面陳述
    ，除法律有規定者外，不得作為證據。又被告以外之人於審
    判外之陳述，雖不符前4 條之規定，而經當事人於審判程序
    同意作為證據，法院審酌該言詞陳述或書面陳述作成時之情
    況，認為適當者，亦得為證據。當事人、代理人或辯護人於
    法院調查證據時，知有第159 條第1 項不得為證據之情形，
    而未於言詞辯論終結前聲明異議者，視為有前項之同意，刑
    事訴訟法第159 條第1 項、第159 條之5 第1 項、第2 項分
    別定有明文。查本案認定事實所引用之卷證資料，除原已符
    同法第159 條之1 至第159 條之4 規定、及法律另有規定等
    傳聞法則例外規定，而得作為證據外，其餘卷證資料，並無
    證據證明係公務員違背法定程序所取得，而檢察官、被告於
    本院行準備程序及審理時，均同意其證據能力，且本院審酌
    前揭陳述作成時之情況，並無違法取證之瑕疵，亦認以之作
    為證據為適當，是本件有關被告以外之人於審判外之言詞或
    書面陳述等供述證據，依前揭法條意旨，自均得為證據。
二、本案經本院審理結果，認原審判決認事用法及量刑均無不當
    ，應予維持，並引用原審判決書記載之事實、證據及理由（
    如附件）。
三、上訴意旨略以：被告辱罵告訴人甲○○○甫辭世之母親，使
    告訴人深感侮辱而痛苦萬分，原審量刑過輕等語。按量刑輕
    重，係屬事實審法院得依職權自由裁量之事項，苟已斟酌刑
    法第57條所定各款所列情狀而未逾越法定刑度，亦未濫用其
    權限，即不得任意指摘為違法，此為最高法院判例所宣示之
    原則（最高法院72年臺上字第6696號、75年臺上字第7033號
    判例意旨參照）。是以，法官量刑時，如無裁量逾越或裁量
    濫用之明顯違法情事，自不得擅加指摘其違法或不當。經查
    ，本件被告妨害名譽犯行，事證明確，原審因而依刑事訴訟
    法第449 條2 項、第3 項、第454 條第2 項，刑法第309 條
    第1 項、第41條第1 項前段，刑法施行法第1 條之1 ，並審
    酌被告與告訴人間因停車問題發生糾紛，未能以理性解決問
    題，於公眾場所侮辱告訴人，損害告訴人名譽，造成告訴人
    精神上受有痛苦，顯有不該；及考量被告犯後於本院坦承犯
    行，雖當庭向告訴人表示歉意，但未能取得告訴人之諒解（
    見原審卷98年11月3 日準備程序筆錄第2 頁），及其犯罪動
    機、情節、智識程度等一切情狀，量處拘役20日，並諭知易
    科罰金之折算標準，其認事用法均無不當，量刑亦稱妥適。
    上訴人以原審量刑過輕為由，據以上訴，指摘原判決不當，
    為無理由，應予駁回。
據上論斷，依刑事訴訟法第455 條之1 第1 項、第3 項、第368
條、第364 條、第373 條，判決如主文。
本案經檢察官丙○○到庭執行職務。
中    華    民    國    99    年    6     月    17    日
                  刑事第九庭    審判長法  官   鄭詠仁
                                      法  官   黃沛文
                                      法  官   謝枚霏
以上正本證明與原本無異。
不得上訴。
中    華    民    國    99    年    6     月    17    日
                                      書記官   楊馥如
附錄本判決論罪之法條全文：
中華民國刑法第309條第1項（公然侮辱罪）
公然侮辱人者，處拘役或 3 百元以下罰金。

司法院資訊處製作；財團法人民間司法改革基金會備份。
